【裁判字號】    98,審小上,78
【裁判日期】    980827
【裁判案由】    給付會款
【裁判全文】
臺灣臺北地方法院民事裁定            98年度審小上字第78號
上  訴  人  甲○○
被 上訴 人  戊○○
            丙○○
            丁○○
            乙○○
            己○○
上列當事人間請求給付會款事件，上訴人對於中華民國98年4月
20日本院臺北簡易庭98年度北小字第268號第一審小額民事判決
提起上訴，本院裁定如下：
    主  文
上訴駁回。
第二審訴訟費用新台幣壹仟伍佰元由上訴人負擔。
    理  由
一、按「對於小額訴訟之第一審裁判，得上訴或抗告於管轄之地
    方法院，其審判以合議行之。對於前項第一審裁判之上訴或
    抗告，非以其違背法令為理由，不得為之。至其上訴狀應記
    載上訴理由，表明下列各款事項：一原判決所違背之法令及
    其具體內容。二依訴訟資料可認為原判決有違背法令之具體
    事實」。民事訴訟法第四百三十六條之二十四、第四百三十
    六條之二十五分別定有明文。又依同法第四百三十六條之三
    十二第二項規定準用同法第四百六十八條及四百六十九條第
    一款至第五款規定，判決不適用法規或適用不當者，為違背
    法令；判決有同法第四百六十九條第一款至第五款所列情形
    之一者，為當然違背法令。小額事件之上訴程序，並未準用
    同法第四百六十九條第六款規定，因之，判決不備理由或理
    由矛盾不得為小額事件上訴第二審之理由。
二、上訴意旨略以：上訴人之母為上訴人及上訴人弟之儲蓄，乃
    參加以訴外人楊文芬為會首之民國95年6月1日、95年7月1日
    互助會，會首會員共26人，會期自95年6月1日起至97 年7月
    1日止，每月會款新台幣（下同）20,000元，詎料97 年1月1
    日進行至第19會期會首倒會，致合會不能繼續，上訴人不知
    仍照常給付會款。嗣會首因上訴人之弟所參加之合會尚未得
    標，遂與上訴人之母簽訂協議書，同意上訴人於97 年2月起
    20,000元會款不需再繳，10,000元會款亦不需再繳，以抵銷
    未得標部分，並告知被上訴人就20,000元互助會部分，餘款
    係由訴外人萬文衍等得標之七人負責償還未得標會員。而上
    訴人亦未收受該推舉書，是上訴人及上訴人之弟即按照該協
    議書之內容，自97年3月後停止給付會款，並放棄活會部分
    請求權，而被上訴人丙○○亦為推舉書中推舉人之一，其亦
    為10,000元之會員，豈有不知之情事；原審就此未調查，亦
    未說明理由。再者，上訴人於原審聲請通知合會會首楊文芬
    參加訴訟，原審不僅未予通，亦未調查有無約定，更未說明
    不採之理由。準此，原審判決違反民事訴訟法第四百六十九
    條第六款規定，而有判決不備理由之違法情形，為此提起本
    件上訴等語。
三、經查，上訴人所表明之上訴理由，均屬於對原審判決相關證
    據取捨、認定事實所為之指述，其所執原審判決有民事訴訟
    法第四百六十九條第六款「判決不備理由或理由矛盾」之情
    形，揆諸首開說明，本款所列事由非屬小額事件之上訴理由
    ，上訴人提起本件上訴，為不合法，應予駁回。
四、訴訟費用之負擔：本件上訴裁判費為1,500元，應由上訴人
    負擔，爰確定如主文第二項所載。
五、結論：依民事訴訟法第四百三十六條之三十二第二項、第四
    百四十四條第一項、第九十五條、第七十八條、第四百三十
    六條之三十二第一項、第四百三十六條之十九，裁定如主文
    。
中    華    民    國    98    年    8     月    27    日
                  民事第六庭審判長法  官  劉坤典
                                  法  官  劉又菁
                                  法  官  賴錦華
以上正本係照原本作成。
本裁定不得抗告。
中    華    民    國    98    年    8     月    27    日
                                  書記官  張馨文


司法院資訊處製作；財團法人民間司法改革基金會備份。
